臺灣臺北地方法院刑事判決　　　　　　　 94年度易字第165號
公　訴　人　臺灣臺北地方法院檢察署檢察官
被　　　告　乙○○
上列被告因違反毒品危害防制條例案件，經檢察官提起公訴（93
年度毒偵字第1498號）及臺灣板橋地方法院檢察署檢察官移送併
辦（93年度毒偵字第5649號、94年度毒偵字第503號、第3005號
、第3895號），本院於準備程序中，被告先就被訴事實為有罪之
陳述，經告知簡式審判之旨，並聽取當事人之意見後，裁定行簡
式審判程序，並判決如下：
    主    文
乙○○連續施用第二級毒品，處有期徒刑陸月，如易科罰金，以
佰元折算壹日。扣案第二級毒品安非他命共肆包（驗餘總淨重
伍點柒公克）均沒收銷燬。
    事    實
一、乙○○前因施用毒品案件，先經本院以九十年度毒聲字第六
    三四號裁定送觀察、勒戒後，認無繼續施用傾向，而由臺灣
    臺北地方法院檢察署檢察官於民國九十年十月二十三日，以
    九十年毒偵緝字第二六六號為不起訴處分；又再因施用毒品
    案件，經臺灣板橋地方法院以九十一年度毒聲字第四○九九
    號裁定送觀察、勒戒後，亦認無繼續施用傾向，而由臺灣板
    橋地方法院檢察署檢察官於九十二年一月七日以九十一年度
    毒偵字第四三六三號為不起訴處分。詎其猶不知悔改，基於
    施用第二級毒品安非他命之概括犯意，自九十三年六月十四
    日起至九十四年五月二十一日止，連續在臺北縣中和市○○
    街之朋友住處、臺北縣中和市○○街朋友住處、臺北縣中和
    市○○街六十號五樓之住處、臺北縣永和市○○路某電動玩
    具店樓上等處、以將第二級毒品安非他命放入吸食器內並予
    加熱之方式，先後多次施用第二級毒品安非他命。嗣分經警
    於九十三年六月十七日、九十三年十二月八日、九十四年一
    月十四日、九十四年四月十三日、九十四年五月二十四日查
    獲，並共扣得第二級毒品安非他命四包（驗餘總淨重五點七
    公克）。
二、案經臺北市政府警察局萬華分局報告臺灣板橋地方法院檢察
    署檢察官偵查並移轉管轄至臺灣臺北地方法院檢察署檢察官
    起訴，與臺灣板橋地方法院檢察署檢察官移送併辦。
    理    由
一、訊據被告乙○○對於上揭事實均坦承不諱（見本院九十四年
    八月二十三日審判筆錄第二頁至第三頁）。而被告經警查獲
    時自其身上所採集而得之尿液，經以酵素免疫分析法初步檢
    驗，再以氣相層析質譜儀法確認檢驗，均呈安非他命陽性反
    應一情，有尿液檢驗報告五份在卷可稽（分見臺灣臺北地方
    法院檢察署九十三年度毒偵字第一四九八號卷第二十五頁、
    臺灣板橋地方法院檢察署九十四年度毒偵字第五○三號卷第
    四十二頁、同署九十三年度毒偵字第五六四九號卷第五十三
    頁、同署九十四年度毒偵字第三○○五號第十五頁、同署九
    十四年度毒偵字第三八九五號卷第八頁）；且人體施用第二
    級毒品安非他命，在施用期間後四天內多可檢出之醫學經驗
    ，亦有行政院衛生署管制藥品管理局九十一年十月三日管檢
    字第一一○四三六號函文一紙在卷可稽。足證被告於本院審
    理中出於任意性之自白與事實相符。從而本件事證明確，被
    告犯行已堪認定。
二、被告前因施用毒品案件，先經本院以九十年度毒聲字第六三
    四號裁定送觀察、勒戒後，認無繼續施用傾向，而由臺灣臺
    北地方法院檢察署檢察官於九十年十月二十三日，以九十年
    毒偵緝字第二六六號為不起訴處分；又再因施用毒品案件，
    經臺灣板橋地方法院以九十一年度毒聲字第四○九九號裁定
    送觀察、勒戒後，亦認無繼續施用傾向，而由臺灣板橋地方
    法院檢察署檢察官於九十二年一月七日以九十一年度毒偵字
    第四三六三號為不起訴處分，有臺灣高等法院被告前案紀錄
    表一份在卷可稽。是核被告所為，係犯毒品危害防制條例第
    十條第二項之施用第二級毒品罪。其施用安非他命前後持有
    安非他命之低度行為，為施用之高度行為所吸收，不另論罪
    。被告連續多次施用第二級毒品安非他命之行為，時間緊接
    ，方法相同，觸犯構成要件相同之罪，顯係出於概括犯意連
    續為之，係連續犯，應依刑法第五十六條之規定，以一罪論
    ，並加重其刑。又臺灣板橋地方法院檢察署檢察官移送併辦
    部分（即臺灣板橋地方法院檢察署九十三年度毒偵字第五六
    四九號卷、九十四年度毒偵字第五○三號卷、九十四年度毒
    偵字第三○○五號卷、九十四年度毒偵字第三八九五號卷）
    ，為起訴效力所及，應併予審判。爰審酌被告犯後坦承犯行
    而態度良好，施用毒品對自身所造成之危害程度及其他一切
    情狀，從輕量處如主文所示之刑，並諭知易科罰金之折算標
    準，以示懲儆。至扣案之第二級毒品安非他命共四包（分見
    臺灣臺北地方法院檢察署九十三年度毒偵字第一四九八號卷
    第四十頁、臺灣板橋地方法院檢察署九十三年度毒偵字第五
    六四九號卷第二十頁、九十四年度毒偵字第五○三號卷第十
    七頁），係查獲之第二級毒品，應依毒品危害防制條例第十
    八條第一項前段之規定，沒收銷燬之。
據上論斷，應依刑事訴訟法第二百七十三條之一、第二百九十九
條第一項前段，毒品危害防制條例第十條第二項、第十八條第一
項前段，刑法第十一條前段、刑法第五十六條、第四十一條第一
項前段，罰金罰鍰提高標準條例第二條，判決如主文。
本案經檢察官甲○○到庭執行職務。
中　　華　　民　　國　　94　　年　　8 　　月　　31　　日
                  刑事第十四庭法  官  吳冠霆
上正本證明與原本無異。
如不服本判決，應於判決送達後10日內向本院提出上訴狀（應抄
附繕本）。告訴人或被害人如對於本判決不服者，應具備理由請
求檢察官上訴，其上訴期間之計算係以檢察官收受判決正本之日
期為準。
                              書記官  楊文祥
中　　華　　民　　國　　94　　年　　8 　　月　　31　　日
附錄法條：毒品危害防制條例第十條第二項
毒品危害防制條例第10條
施用第一級毒品者，處 6 月以上 5 年以下有期徒刑。
施用第二級毒品者，處 3 年以下有期徒刑。
